臺灣新北地方法院刑事判決
111年度審訴字第503號
公  訴  人  臺灣新北地方檢察署檢察官
被      告  余紹堂


上  一  人
選任辯護人  王家敏律師
            鄧吉洋

                    身分證統一編號：Z000000000號        （另案於法務部矯正署臺北監獄臺北分監執行中)
            陳冠豪


                    （另案於法務部矯正署臺北監獄臺北分監執行中）
上列被告因傷害等案件，經檢察官提起公訴（110年度少連偵字
第43號、第184號），被告等於準備程序中就被訴事實為有罪之
陳述，經告知簡式審判程序之旨，並聽取當事人之意見後，本院
合議庭裁定由受命法官獨任進行簡式審判程序審理，判決如下：
    主  文
甲○○成年人與少年共同犯毀損他人物品罪，處有期徒刑伍月，如
易科罰金，以新臺幣壹仟元折算壹日。
庚○○成年人與少年共同犯毀損他人物品罪，處有期徒刑肆月，如
易科罰金，以新臺幣壹仟元折算壹日。未扣案之犯罪所得新臺幣
陸仟元沒收，於全部或一部不能執行沒收或不宜執行沒收時，追
徵其價額。
戊○○犯傷害罪，處有期徒刑肆月，如易科罰金，以新臺幣壹仟元
折算壹日。
    事  實
一、甲○○、庚○○、乙○○（由本院另行審結）為朋友，甲○○前為址
    設新北市○○區○○路0段00號全國不動產板橋加盟店員工，因
    對前同事丙○○心生不滿，竟與乙○○、庚○○、少年范○恆（民
    國93年1月生，年籍詳卷，涉嫌公然侮辱等非行部分另由少年
    法庭調查中）等人共同基於恐嚇、公然侮辱、毀損之犯意聯
    絡，於109年10月7日前某時，甲○○在某酒吧內，以新臺幣（
    下同）5萬元代價，雇佣乙○○持紅色油漆傾倒在丙○○頭上，
    並由甲○○提供丙○○之照片及工作時間地點等細節，乙○○再與
    庚○○商議後，決議以1萬元代價雇用少年范○恆實行潑漆乙事
    ，並由乙○○、庚○○提供丙○○之照片、工作時間地點及油漆予
    少年范○恆，嗣於109年10月7日15時55分許，在上開全國不
    動產板橋加盟店外，丙○○騎乘車牌號碼000-0000號普通重型
    機車抵達該處、甫停放機車後，少年范○恆立即上前持白色
    油漆朝丙○○潑灑，導致丙○○所穿著之長褲1件、上衣1件、外
    套1件、鞋子1雙等物，所攜帶之香奈兒手拿包1個、手機殼1
    個、襪子4雙、安全帽1頂、工作用包包1個、鑰匙包1個、ip
    hone手機1支、內衣1件、戒指1個等物品及上開機車之外觀
    形貌增添與原物整體設計、美觀不相襯之油漆污損痕跡，以
    此強暴方式，致丙○○心生畏懼，並足以貶損丙○○之人格及社
    會評價，亦致上開物品原有之整體設計、美觀功能受損，足
    以生損害於丙○○，同時亦波及停放於該處張榮所有之車牌號
    碼000-0000號普通重型機車（此部分毀損未據告訴），庚○○
    事成後，分得6000元為報酬。
二、戊○○於109年10月29日凌晨5、6時許，在丁○○所經營之新北
    市○○區○○路00號虎神檳榔攤內，因飲酒而與丁○○產生口角糾
    紛，竟基於傷害之犯意，持小刀朝丁○○左上背部位砍，致丁○○受有傷口約1.5公分之左上背穿刺傷合併肌肉層血腫等傷
    害。
三、案經丙○○訴由新北市政府警察局海山分局及丙○○、丁○○訴由
    新北市政府警察局刑事警察大隊報告臺灣新北地方檢察署檢
    察官偵查起訴。
    理  由
一、訊據被告甲○○、庚○○、戊○○對於上揭犯行均坦承不諱，核與
    證人即告訴人丙○○、丁○○於警詢時、證人即少年范○恆於警
    詢及偵訊中之證述情節大致相符，並有告訴人丙○○提出之VE
    SPA台北板橋店維修報價單、宏昇車業行免用統一發票收據
    、JUST HAO汽車美容免用統一發票收據、淨化清潔工作室收
    據、告訴人丙○○遭潑漆現場照片、監視器錄影畫面翻拍照片
    、亞東紀念醫院診斷證明書、現場草圖、監視器錄影畫面翻
    拍照片、新北市政府警察局數位證物勘察報告各1份在卷可
    稽，被告3人之自白與事實相符，本件事證明確，被告3人犯
    行堪以認定，應依法論科。
二、論罪科刑：
　㈠核被告甲○○、庚○○於事實欄一所為，係犯刑法第305條之恐嚇
    危害安全罪、同法第309條第2項之公然侮辱罪及同法第354
    條之毀損他人物品罪；被告戊○○於事實欄二所為，係犯刑法
    第277條第1項之傷害罪。
　㈡如事實欄一所示之犯行，被告甲○○、庚○○以一行為同時觸犯
    恐嚇危害安全罪、公然侮辱罪、毀損他人物品罪等數罪名，
    為想像競合犯，應依刑法第55條前段規定，從一重論以毀損
    他人物品罪處斷。
　㈢被告甲○○、庚○○、乙○○、少年范○恆就事實欄一犯行，有犯意
    聯絡及行為分擔，為共同正犯。
　㈣按成年人教唆、幫助或利用兒童及少年犯罪或與之共同實施
    犯罪或故意對其犯罪者，加重其刑至二分之一，兒童及少年
    福利與權益保障法第112條第1項前段定有明文。被告甲○○、
    庚○○於本案行為時已為成年人，范○恆人則為未滿18歲之少
    年，有其個人戶籍資料（完整姓名）查詢結果可參（見110
    年度少連偵字第43號卷第77頁）。參以被告庚○○於偵訊時亦
    自承：伊與乙○○都認識陳小迪（即范○恆），在洗車廠認識
    的，陳小迪常在洗車廠，伊跟吳建動約好要在洗車廠討論，
    陳小迪在旁邊剛好聽到，他說他可以去等語（見110年度他
    字第756號卷三卷第126頁），足見被告庚○○與少年范○恆有
    某種熟識程度，則被告甲○○、庚○○對於少年范○恆之實際年
    紀應屬明知或可得而知，應依兒童及少年福利與權益保障法第11
    2條第1項之規定，加重其刑。
　㈤累犯部分：
　  ①被告庚○○前因傷害案件，經本院以108年度簡字第7688號判
      決判處有期徒刑2月確定，於109年7月14日易科罰金執行
      完畢等情，業據檢察官起訴書犯罪事實記載明確，並列舉
      偵查卷附刑案資料查註紀錄表以資佐證，主張審酌各情加
      重其刑，被告就構成累犯之前案事實並不爭執，復有臺灣
      高等法院被告前案紀錄表、在監在押全國紀錄表在卷可參
      ，此部分事實堪以認定，是被告於有期徒刑執行完畢後5
      年內故意再犯本案有期徒刑以上之罪，為累犯。又法院應
      區分行為人所犯情節，裁量是否依刑法第47條第1項累犯
      規定加重其刑，以避免因一律適用累犯加重規定，致生行
      為人所受刑罰超過其所應負擔之罪責，其人身自由因此遭
      受過苛之侵害，而不符憲法罪刑相當原則。本院依司法院
      釋字第775號解釋之意旨，審酌被告庚○○上開前科紀錄所
      犯者為傷害案件，與本案所為之恐嚇危害安全、公然侮辱
      、毀損犯行，犯罪型態不同，犯罪情節、不法內涵與所涉
      惡性亦屬有別，兩者間顯無延續性或關聯性，認無依刑法
      第47條第1項規定加重被告庚○○本案犯罪法定最低本刑之
      必要，爰不加重被告庚○○本案犯罪之最低本刑，惟該罪法
      定最高本刑部分，依法仍應加重。
　　②被告戊○○前因傷害案件，經本院以109年度簡字第2493號判
      決判處有期徒刑3月確定，於109年10月16日易科罰金執行
      完畢等情，業據檢察官起訴書犯罪事實記載明確並主張審
      酌各情加重其刑，且經被告戊○○於本院準備程序時就構成
      累犯之前案事實陳明沒有意見等語，復有臺灣高等法院被
      告前案紀錄表、在監在押全國紀錄表在卷可參，此部分事
      實堪以認定，是被告戊○○於有期徒刑執行完畢後5年內故
      意再犯本案有期徒刑以上之罪，為累犯（基於精簡裁判之
      要求，即使法院論以累犯，無論有無加重其刑，判決主文
      均無庸為累犯之諭知，最高法院110年度台上大字第5660
      號裁定意旨參照）。又法院應區分行為人所犯情節，裁量
      是否依刑法第47條第1項累犯規定加重其刑，以避免因一
      律適用累犯加重規定，致生行為人所受刑罰超過其所應負
      擔之罪責，其人身自由因此遭受過苛之侵害，而不符憲法
      罪刑相當原則。本院審酌該構成累犯之犯罪紀錄，與本案
      罪名、犯罪類型、罪質相同，堪認其具有特別惡性、自我
      控管能力欠佳，更對刑罰反應力甚為薄弱，而有矯正之必
      要性，因認被告戊○○就本案犯行適用刑法第47條累犯加重
      規定，並無罪刑不相當之情事，爰依刑法第47條第1項規
      定，加重其刑。　
  ㈥爰審酌被告庚○○前有傷害、恐嚇取財、被告戊○○有殺人未遂
    、傷害及妨害自由等前科紀錄(不含前項論累犯之前案紀錄)
    ，此有卷附臺灣高等法院被告前案紀錄在卷足稽，品行不佳
    ，被告甲○○僅因對告訴人丙○○有所不滿，即恣意與被告庚○○
    、乙○○、少年范○恆向告訴人丙○○潑灑白色油漆，足以貶損
    告訴人在社會上人格及地位之評價，侵害告訴人身體、自由
    、人格、財產法益；被告戊○○於飲酒後與告訴人丁○○產生口
    角糾紛，率以小刀攻擊告訴人，所為均應予相當程度之非難
    ，兼衡其等各自犯罪之動機、目的、手段，犯後均已坦承犯
    行，態度尚可，暨被告等自陳之教育程度、家庭經濟狀況，
    迄今尚未能與告訴人等達成和解或取得諒解等一切情狀，分
    別量處如主文所示之刑，並均諭知易科罰金之折算標準。
三、沒收部分：
  ㈠按犯罪所得，屬於犯罪行為人者，沒收之；前二項之沒收，
    於全部或一部不能沒收或不宜執行沒收時，追徵其價額，刑
    法第38條之1 第1 項前段、第3 項分別定有明文。查被告庚○○於警詢時自陳：潑漆後，乙○○有給伊6,000元酬勞等語（
    見110年度他字第756號卷三卷第117頁），是被告庚○○取得
    之6,000元，屬其犯罪所得，雖未經扣案，揆諸上揭規定，
    仍應予宣告沒收，並於全部或一部不能沒收或不宜執行沒收
    時，追徵其價額。
　㈡至事實欄二未扣案供犯罪所用之小刀1支，雖為被告戊○○所有
    ，然於犯後業經丟棄，難以尋獲，此經被告戊○○於警詢時供
    述明確，本院審酌縱不宣告沒收，與刑法之重要性亦不生影
    響，爰依刑法第38條之2第2項之規定不宣告沒收，僅此敘明
    。
據上論斷，應依刑事訴訟法第273條之1第1項、第299條第1項前
段，兒童及少年福利與權益保障法第112條第1項前段，刑法第11
條前段、第28條、第277條第1項、第305條、第309條第2項、第3
54條、第55條前段、第47條第1項、第41條第1項前段、第38條之
1第1項前段、第3項，刑法施行法第1條之1，判決如主文。
本案經檢察官己○○偵查起訴，檢察官盧祐涵到庭執行職務。
中　　華　　民　　國　　111 　年　　7 　　月　　29　　日
                  刑事第二十五庭  法  官  王綽光
上列正本證明與原本無異。
如不服本判決，應於判決送達後20日內敘明上訴理由，向本院提
出上訴狀 (應附繕本) ，上訴於臺灣高等法院。其未敘述上訴理
由者，應於上訴期間屆滿後20日內向本院補提理由書「切勿逕送
上級法院」。
                                  書記官  張家瑋
中　　華　　民　　國　　111 　年　　8 　　月　　3 　　日
 附錄本案論罪科刑法條全文：
兒童及少年福利與權益保障法第112條
成年人教唆、幫助或利用兒童及少年犯罪或與之共同實施犯罪或
故意對其犯罪者，加重其刑至二分之一。但各該罪就被害人係兒
童及少年已定有特別處罰規定者，從其規定。
對於兒童及少年犯罪者，主管機關得獨立告訴。

中華民國刑法第277條
傷害人之身體或健康者，處5年以下有期徒刑、拘役或50萬元以
下罰金。
犯前項之罪，因而致人於死者，處無期徒刑或7年以上有期徒刑
；致重傷者，處3年以上10年以下有期徒刑。

中華民國刑法第305條
以加害生命、身體、自由、名譽、財產之事恐嚇他人，致生危害
於安全者，處2年以下有期徒刑、拘役或9千元以下罰金。

中華民國刑法第309條
公然侮辱人者，處拘役或9千元以下罰金。
以強暴犯前項之罪者，處1年以下有期徒刑、拘役或1萬5千元以
下罰金。

中華民國刑法第354條
毀棄、損壞前二條以外之他人之物或致令不堪用，足以生損害於
公眾或他人者，處2年以下有期徒刑、拘役或1萬5千元以下罰金
。